臺灣士林地方法院刑事判決
110年度審易字第1682號
公  訴  人  臺灣士林地方檢察署檢察官
被      告  張凱傑



上列被告因竊盜案件，經檢察官提起公訴（110年度偵字第13968
號），被告於本院準備程序時就被訴事實為有罪陳述，經本院裁
定改行簡式審判程序審理，並判決如下：
    主  文
張凱傑犯侵入住宅竊盜罪，處有期徒刑柒月；未扣案之犯罪所得
新臺幣捌仟肆佰元、紅包袋壹個、零錢盒壹個均沒收，於全部或
一部不能沒收或不宜執行沒收時，追徵其價額。又共同犯毀越安
全設備及踰越門窗侵入住宅竊盜罪，處有期徒刑柒月。應執行有
期徒刑拾月。
    事實及理由
一、本案被告張凱傑所犯者為死刑、無期徒刑、最輕本刑為3年
    以上有期徒刑以外之罪，且非高等法院管轄之第一審案件，
    而被告於本院準備程序時就被訴事實為有罪之陳述，經告知
    簡式審判程序之旨，並聽取被告及檢察官之意見後，本院裁
    定改行簡式審判程序。又依刑事訴訟法第273條之2、同法第
    159條第2項之規定，簡式審判程序不適用傳聞法則有關限制
    證據能力之相關規定，合先敘明。
二、本案犯罪事實及證據，除均引用檢察官起訴書之記載（如附
    件）外，另更正及補充如下：
　㈠事實部分：
　⒈起訴書犯罪事實欄前科紀錄部分更正為「張凱傑前①因施用
    毒品案件，經臺灣士林地方法院以103年度士簡字第28號判
    決分別判處有期徒刑3月、3月，應執行有期徒刑5月確定；②
    因竊盜案件，經臺灣士林地方法院以102年度易字第613號判
    決分別判處罰金新臺幣（下同）5,000元、有期徒刑2月、2
    月、3月，應執行有期徒刑6月確定；③因施用毒品案件，經
    臺灣士林地方法院以103年度審簡字第89號判決判處有期徒
    刑3月確定；④因竊盜案件，經臺灣士林地方法院以103年度
    易字第575號判決判處有期徒刑6月確定；⑤因竊盜案件，經
    臺灣士林地方法院以103年度審簡字第224號判決分別判處有
    期徒刑3月、3月，應執行有期徒刑4月確定；⑥因施用毒品案
    件，經臺灣士林地方法院以103年度審簡字第549號判決分別
    判處有期徒刑2月、2月，應執行有期徒刑3月確定；上開①至
    ⑥案，經臺灣士林地方法院以104年度聲字第1111號裁定應執
    行刑為1年10月確定（下稱甲執行案，檢察官執行指揮書記
    載執行期間為『103年9月8日起至105年1月7日』）；⑦因竊盜
    案件，經臺灣士林地方法院以104易字第242號判決分別判處
    拘役50日、有期徒刑8月（共4罪）、3月（共4罪）、7月、1
    0月、9月，得易科罰金部分應執行有期徒刑10月、不得易科
    罰金部分應執行有期徒刑3年4月確定；⑧因施用毒品案件，
    經臺灣士林地方法院以104年度審簡字第91號判決判處有期
    徒刑3月確定；⑨因竊盜案件，經臺灣士林地方法院以104年
    度審簡字第445號判決判處有期徒刑6月確定；上開⑦至⑨案，
    經臺灣士林地方法院以105年度聲字第186號裁定應執行刑為
    4年8月確定（下稱乙執行案，檢察官執行指揮書記載執行期
    間為『105年1月8日起至109年9月7日』）後，與甲執行案接續
    執行，迄107年9月21日假釋出監並付保護管束，惟嗣經撤銷
    假釋，所餘殘刑有期徒刑1年8月27日」。
　⒉起訴書犯罪事實欄㈠第1行所載犯罪時間更正為「110年5月22
    日11時30分許至同年月25日12時許間之某時」；第5行所載
    「零錢盒1盒及紅包1包(共價值新臺幣【下同】8,400元」更
    正為「零錢盒1盒及紅包1包(內合計裝有現金新臺幣【下同
    】8,400元）」。
　⒉起訴書犯罪事實欄㈡第1行所載犯罪時間更正為「110年3月22
    日11時30分許」；第4行所載「不詳工具」更正為「不詳方
    式」；第5行所載「浴室鐵窗」補充為「浴室鐵窗上之欄杆
    」；第8行所載「香水多瓶」補充為「香水4瓶」；第9行所
    載「李佳恩」更正為「李佳恩之父李慶璋」。
　㈡證據部分補充：
　⒈本院公務電話紀錄。
　⒉被告張凱傑於本院民國110年12月23日準備程序及審理時所為
    之自白。
三、論罪科刑
  ㈠按刑法第321條第1項第2款所謂「門窗」應專指分隔住宅或建
    築物內外之出入口大門及窗戶，而所謂「其他安全設備」，
    指門窗、牆垣以外，依社會通常觀念足認為防盜之設備。又
    所謂「毀」係指毀損，「越」則係指踰越或超越，只要踰越
    或超越門窗、牆垣或其他安全設備之行為使該門窗、牆垣或
    其他安全設備喪失防閑作用，即該當於此規定之要件。經查
    ，本案共犯「盧泰城」於起訴書犯罪事實欄㈡所載時間、地
    點，以不詳方式破壞告訴人李佳恩住處浴室鐵窗上之欄杆後
    ，再攀爬窗戶進入屋內行竊，乃係毀越具有防閑作用之安全
    設備並踰越窗戶侵入住宅。是核被告於起訴書犯罪事實欄㈠
    所為，係犯刑法第321條第1項第1款之侵入住宅竊盜罪；於
    起訴書犯罪事實欄㈡所為，則係犯刑法第321條第1項第1款
    、第2款之毀越安全設備及踰越門窗侵入住宅竊盜罪。被告
    於起訴書犯罪事實欄㈠所為犯行，並無毀越門窗之加重行為
    ，則起訴書論罪科刑欄認被告於起訴書犯罪事實欄㈠所為係
    犯刑法第321條第1項第1款、第2款之毀越門窗侵入住宅竊盜
    罪，容有誤會，惟此部分業經公訴人當庭更正起訴法條，附
    此指明。又起訴書犯罪事實欄㈡已載明本案共犯「盧泰城」
    同時毀越門窗及毀越安全設備之犯罪情節，則起訴書論罪科
    刑欄僅論以刑法第321條第1項第1款、第2款之毀越門窗侵入
    住宅竊盜罪，漏引毀越安全設備之加重條件，顯有未洽，自
    應予以補充，併予敘明。
  ㈡被告與「盧泰城」就起訴書犯罪事實欄㈡所示犯行，有犯意
    聯絡及行為分擔，應論以共同正犯。
  ㈢被告上開數加重竊盜犯行，犯意各別，行為互殊，應予分論
    併罰。
  ㈣被告有如上述前案科刑及執行情形，有臺灣高等法院被告前
    案紀錄表在卷可憑，其中甲執行案雖已於105年1月7日執行
    完畢（最高法院103年度台非字第251號判決意旨可資參照）
    ，惟被告並非於該案執行完畢後5年內再為本案前開數犯行
    ，自不構成累犯。另乙執行案因經撤銷假釋，迄未執行殘刑
    完畢，則公訴意旨認本案數犯行均構成累犯，容有誤會，附
    此敘明。
　㈤爰審酌被告正值青壯，不思依循正當途徑獲取所需，冀望不
    勞而獲，再為本案2次加重竊盜犯行，顯然欠缺尊重他人財
    產權之觀念，嚴重危害社會治安，實應予嚴懲。惟念被告犯
    後坦承犯行，兼衡其素行、犯罪動機、手段、竊得之財物價
    值、迄未賠償被害人沈昱君、告訴人李佳恩損失，暨被告自
    陳國中畢業之教育智識程度、未婚、入監前在家幫忙養牛之
    家庭生活經濟狀況等一切情狀，分別量處如主文所示之刑。
    復考量本案數犯行之時間相近、罪質相同，定其應執行刑如
    主文所示。
四、沒收
  ㈠按犯罪所得，屬於犯罪行為人者，沒收之；於全部或一部不
    能沒收或不宜執行沒收時，追徵其價額；犯罪所得已實際合
    法發還被害人者，不予宣告沒收或追徵，刑法第38條之1第1
    項前段、第3項、第5項分別定有明文；再按修正後刑法第38
    條之2第2項規定之立法理由說明為符合比例原則，兼顧訴訟
    經濟，爰參考德國刑法及德國刑事訴訟法之規定，增訂過苛
    調節條款，於宣告沒收或追徵於個案運用有過苛之虞、欠缺
    刑法上之重要性或犯罪所得價值低微之情形，得不予宣告沒
    收或追徵，以節省法院不必要之勞費，並調節沒收之嚴苛性
    。另共同正犯犯罪所得之沒收或追徵，應就各人所分得之數
    為之；所謂各人「所分得」之數，係指各人「對犯罪所得有
    事實上之處分權限」而言，其各成員有無犯罪所得、所得數
    額，係關於沒收、追繳或追徵標的犯罪所得範圍之認定，雖
    非屬犯罪事實有無之認定，不適用「嚴格證明法則」，無須
    證明至毫無合理懷疑之確信程度，事實審法院仍應視具體個
    案之實際情形，於各共同正犯有無犯罪所得，或犯罪所得多
    寡，綜合卷證資料及調查結果，依自由證明程序釋明其合理
    之依據而為認定，倘若共同正犯各成員內部間，對於不法利
    得分配明確時，應依各人實際分配所得宣告沒收；若共同正
    犯成員對不法所得並無處分權限，與其他成員亦無事實上之
    共同處分權限者，自不予諭知沒收；然若共同正犯各成員對
    於不法利得享有共同處分權限時，則仍應負共同沒收之責（
    最高法院106年度台上字第539號判決要旨可資參照）。
　㈡被告於起訴書犯罪事實欄㈠竊得之現金新臺幣（下同）8,400
    元、零錢盒1盒、紅包袋1個等物，均係其犯罪所得，既未扣
    案且未實際發還被害人沈昱君，亦查無過苛調節之情形，均
    應依刑法第38條之1第1項前段、第3項之規定，於被告該次
    罪刑項下宣告沒收，並於全部或一部不能沒收或不宜執行沒
    收時，追徵其價額。另被告於起訴書犯罪事實欄㈡雖與「盧
    泰城」共同竊得護照1本、現金1萬元、LATIV衣服3件、COAC
    H包包1個、LV包包1個及香水4瓶等物，惟依被告所述，其查
    看該等物品後，隨即將之交予「盧泰城」（見偵卷第165頁
    ），準此，前開犯罪所得並非屬被告所有，依法自不得宣告
    沒收、追徵。
據上論斷，應依刑事訴訟法第273條之1第1項、第299條第1項前
段、第310條之2、第454條第2項，刑法第28條、第321條第1項第
1款、第2款、第51條第5款、第38條之1第1項前段、第3項，刑法
施行法第1條之1第1項，判決如主文。
本案經檢察官曾揚嶺提起公訴，檢察官李清友到庭執行職務。
中    華    民    國   111    年     1    月    13    日
                  刑事第九庭法  官  蘇怡文
上正本證明與原本無異。　　　　　　　　　
因疫情而遲誤不變期間，得向法院聲請回復原狀。
如不服本判決應於收受送達後20日內向本院提出上訴書狀，並應
敘述具體理由。其未敘述上訴理由者，應於上訴期間屆滿後20日
內向本院補提理由書（均須按他造當事人之人數附繕本）「切勿
逕送上級法院」。
                            書記官  林孟君   
中　　華　　民　　國　 111 　 年　　1 　　月　　13　　日
附錄本案論罪科刑法條全文：
中華民國刑法第321條
犯前條第1項、第2項之罪而有下列情形之一者，處6月以上5年以
下有期徒刑，得併科50萬元以下罰金：
一、侵入住宅或有人居住之建築物、船艦或隱匿其內而犯之。
二、毀越門窗、牆垣或其他安全設備而犯之。
三、攜帶兇器而犯之。
四、結夥三人以上而犯之。
五、乘火災、水災或其他災害之際而犯之。
六、在車站、港埠、航空站或其他供水、陸、空公眾運輸之舟、
    車、航空機內而犯之。
前項之未遂犯罰之。


附件：
臺灣士林地方檢察署檢察官起訴書
                                    110年度偵字第13968號
　　被　　　告　張凱傑　男　30歲（民國00年0月0日生）
　　　　　　　　　　　　住新北市○○區○○○路00號
                        (現另案於法務部○○○○○○○○                         ○○○執行中)
　　　　　　　　　　　　國民身分證統一編號：Z000000000號
上列被告因竊盜案件，已經偵查終結，認應提起公訴，茲將犯罪
事實及證據並所犯法條分敘如下：
　　　　犯罪事實
一、張凱傑前因竊盜案件，經臺灣士林地方法院以102年度易字
    第613號判決分別判處有期徒刑2月、2月、3月確定；復因施
    用毒品案件，經臺灣士林地方法院以103年度士簡字第28號
    判決分別判處有期徒刑3月、3月確定；再因竊盜案件，經臺
    灣士林地方法院以103年度審簡字第224號判決分別判處有期
    徒刑3月、3月確定；又因施用毒品案件，經臺灣士林地方法
    院以103年度審簡字第549號判決分別判處有期徒刑2月、2月
    確定、以103年度審簡字第89號判決判處有期徒刑3月確定；
    再因竊盜案件，經臺灣士林地方法院以103年度易字第575號
    判決判處有期徒刑6月確定；上開案件嗣經更定其刑應執行
    有期徒刑1年10月確定（刑期起算日期為民國103年9月8日，
    指揮書執畢日期為105年1月7日）；另因竊盜案件，經臺灣
    士林地方法院以104年度審簡字第445號判決判處有期徒刑6
    月確定；再因施用毒品案件，經臺灣士林地方法院以104年
    度審簡字第91號判決判處有期徒刑3月確定；復因竊盜案件
    ，經臺灣士林地方法院以104年度易字第242號判處有期徒刑
    3月（計4罪）、8月（計4罪）、7月、10月、9月確定；上開
    案件嗣經更定其刑應執行有期徒刑4年8月確定（刑期起算日
    期105年1月8日，指揮書執畢日期109年9月7日）；經接續執
    行後，於107年9月21日縮短刑期假釋出監並付保護管束，迄
    109年6月17日保護管束期滿未經撤銷假釋，其未執行之刑，
    以已執行論。詎張凱傑仍不知悔改，（一）於110年5月25日
    11時30分許至12時許，意圖為自己不法之所有，見沈昱君位
    於新北市○○區○○街0段00巷0○0號地下2樓202之5號住處之房
    門未上鎖，認有機可趁，遂侵入其內（侵入住宅部分未據告
    訴），徒手竊取零錢盒1盒及紅包1包(共價值新臺幣【下同
    】8,400元)，得手後隨即逃逸。嗣經沈昱君發現遭竊報警處
    理，並調閱監視器畫面，始悉上情。（二）於110年3月25日
    10時許，與真實姓名年籍不詳之「盧泰城」共同基於意圖為
    自己不法所有之犯意聯絡，由張凱傑在樓梯間把風，「盧泰
    城」則以不詳工具，破壞李佳恩位於新北市○○區○○路000巷0
    0號6樓（頂樓加蓋）住處之浴室鐵窗後，再攀爬窗戶侵入其
    內，徒手竊取李佳恩所有之護照、現金1萬元、LATIV衣服3
    件(價值3,000元)、COACH包包1個(價值2萬5,000元)、LV包
    包1個(價值10萬元)及香水多瓶(價值4萬元)，得手後隨即逃
    逸。嗣經李佳恩在上址門口處發覺其所有物品遭他人放置在
    提袋，而查知遭竊，並報警處理，經警在該提袋內之音響喇
    叭上採得生物跡證，送鑑驗與張凱傑在內政部警政署刑事警
    察局建檔之指紋相符，始查悉上情。
二、案經李佳恩訴由新北市政府警察局淡水分局報告偵辦。
　　　　證據並所犯法條
一、證據清單及待證事實
編號 證據名稱 待證事實 1 被告張凱傑於本署偵查中之自白 被告坦承犯罪。  2 1.被害人沈昱君於警詢時之指述 2.告訴人李家恩於警詢及本署偵查中之指訴 1.證明犯罪事實欄（一）之犯罪事實。 2.證明犯罪事實欄（二）之犯罪事實。 3 監視器調閱報告、現場照片 佐證被告犯罪事實欄（一）之犯罪事實。 4 現場照片、新北市政府警察局淡水分局刑案現場勘查報告、110年9月1日新北警淡刑字第1104336183號函覆現場採證照片、內政部警政署刑事警察局110年5月18日刑紋字第1100043656號鑑定書 佐證被告犯罪事實欄（二）之犯罪事實。 
二、核被告張凱傑所為，均係犯刑法第321條第1項第1款、第2 
    款之毀越門窗而侵入住宅竊盜罪嫌；被告與「盧泰城」間就
    犯罪事實(二)犯行間，有犯意聯絡及行為分擔，請依共同正
    犯論處。被告所為數次犯行，犯意各別，行為互殊，為數罪
    ，請予分論併罰；又被告曾受有期徒刑之執行完畢，有全國
    刑案資料查註表在卷可參，其於5年以內故意再犯本件有期
    徒刑以上之各罪，均為累犯，請參酌依刑法第47條第1項規
    定加重其刑。至被告上開犯罪所得，請依刑法第38條之1 第
    1 項宣告沒收，如於全部或一部不能沒收時，併請依同條第
    3 項追徵其價額。
三、依刑事訴訟法第251條第1項提起公訴。
　　此　致
臺灣士林地方法院
中　　華　　民　　國　 110　　年　　10　　月　　29　　日
                            檢  察  官 曾  揚  嶺
本件正本證明與原本無異
中　　華　　民　　國　 110　　年　　11　　月　　10　　日
                            書　記　官 黃  麗  菁
所犯法條
中華民國刑法第321條
犯前條第 1 項、第 2 項之罪而有下列情形之一者，處 6 月以
上 5 年以下有期徒刑，得併科 50 萬元以下罰金：
一、侵入住宅或有人居住之建築物、船艦或隱匿其內而犯之。
二、毀越門窗、牆垣或其他安全設備而犯之。
三、攜帶兇器而犯之。
四、結夥三人以上而犯之。
五、乘火災、水災或其他災害之際而犯之。
六、在車站、港埠、航空站或其他供水、陸、空公眾運輸之舟、
    車、航空機內而犯之。
前項之未遂犯罰之。